臺灣橋頭地方法院橋頭簡易庭裁定　　　110年度橋秩聲字第7號
移送機關　　高雄市政府警察局仁武分局
異　議　人　蔡心玲　


上列聲明異議人即受處分人因違反社會秩序維護法案件，對於高
雄市政府警察局仁武分局於民國110年11月29日所為之處分（高
市警仁分偵社裁第110043號）聲明異議，本院裁定如下：
    主  文
聲明異議駁回。
    理 由
一、原處分意旨略以：聲明異議人即受處分人（下稱異議人）蔡
    心玲於民國110 年10月25日7 時23許，在高雄市○○區○○
    ○路000 號內製造噪音妨害安寧，認異議人上開行為已該當
    社會秩序維護法第72條第3 款規定，爰裁處異議人罰鍰新臺
    幣（下同）2,000 元等語。
二、異議意旨意旨如後附聲明異議狀所載。
三、按製造噪音或深夜喧嘩，妨害公眾安寧者，處6,000 元以下
    罰鍰，社會秩序維護法第72條第3 款定有明文；該條所稱噪
    音，係指噪音管制法令規定之管制標準以外，不具持續性或
    不易量測而足以妨害他人生活安寧之聲音，違反社會秩序維
    護法案件處理辦法第11條亦定有明文。據此，足認上開社會
    秩序維護法條文所處罰之「噪音」，並非噪音管制法第2 條
    所規範「超過管制標準之聲音」，即不以超過管制標準之聲
    音為限，而以足以妨害他人生活安寧為要件。至所謂製造噪
    音或深夜喧嘩，達到妨害公眾安寧之程度，是指使不特定之
    其他眾人所期望之安寧生活之心理狀態遭受干擾損害，併應
    考量住宅性質、房屋狀況及鄰居容忍程度而決之。
四、經查，異議人於警詢中自承：檢舉人莊敏政所提供的錄影音
    光碟內，製造噪音行為，是伊所為沒錯。因為之前隔壁銀樓
    製造噪音妨害安寧，所以伊要發洩，敲自己的房子不行嗎？
    等語，佐以證人莊敏政於警詢時之證詞及所檢附之錄音檔歷
    程、錄音光碟，及警方所製作之查訪表、職務報告，堪認異
    議人確有以鐵鎚敲打住家樓梯欄杆、牆壁、地板、或用手摔
    鐵門等方式製造噪音打擾鄰人居住安寧。異議人雖辯稱所為
    並無妨害公眾安寧，難道莊敏政一家人就是公眾嗎？另社會
    秩序維護法第72條第3 款製造噪音之時間，應係指深夜，而
    檢舉錄音之時間，均在日間，異議人所為並無違反上開規定
    等語。惟依警方至本件案發地點附近查訪，至少另有三戶人
    家明確陳述異議人所為嚴重影響居住安寧，有查訪紀錄表三
    紙可憑。另社會秩序維護法第72條第3 款，係規定「製造噪
    音或深夜喧嘩，妨害公眾安寧者，處6,000 元以下罰鍰。」
    ，就製造噪音部分，未限於深夜始違反上開規定，異議人此
    部分之異議，恐有誤會。從而原處分機關據此裁處異議人罰
    鍰2,000 元，於法無違。異議人以前揭情詞聲明異議指摘原
    處分不當，請求撤銷該處分，並無理由，應予駁回。
五、依社會秩序維護法第57條第2 項前段，裁定如主文。
中    華    民    國   110    年    12    月    13    日
                  橋頭簡易庭  法    官  林揚奇
以上正本係照原本作成。
本件不得抗告。
中    華    民    國   110    年    12    月    13    日
                              書 記 官  陳麗如